臺灣臺中地方法院交通事件裁定　　　　　　　　　　九十三年度交聲字第二九三號
　　原處分機關　交通部公路總局台中區監理所台中市監理站
　　異議人即
　　受處分人　　甲○○
右列受處分人因違反道路交通管理處罰條例案件，對於交通部公路總局台中區監理所
九十三年四月十六日所為之裁決（裁監稽違字第裁六一─ＧＣ0000000、ＧＣ
0000000號裁決書），聲明異議，本院裁定如左：
    主  文
異議駁回。
    理  由
一、原處分機關略以：本案係台中市警察局第六分局協和派出所逕行舉發受處分人甲
    ○○所有之車號ＧＱＢ─００９號重機車於九十三年二月二十八日十八時二十分
    許，在台中市○○路、福康路口及中工三路五十九巷三號前，因「因疑似號牌污
    穢不服從警察鳴笛示意攔檢加速逃逸者至中工三路五九號三號」、「塗抹污損牌
    照不能清楚辨認其號牌（已照相存證）且拒絕所驗駕照行照」違規，受處分人於
    應到案日期前提出申訴，經原舉發機關函覆違規屬實，該所遂於九十三年四月十
    六日以裁監稽違字第裁六一─ＧＣ0000000、ＧＣ0000000號裁決
    書，裁處自收受裁決書之次日起十五日內，依最低罰鍰共處新台幣五千四百元整
    ，並記違規點數一點，逾期則依裁決書處罰主文規定裁處，於法並無不合等語。
二、本件異議人即受處分人甲○○則以：法治國家有公權力者不能自由心證，應提屬
    實照片才能使人信服，我不是行為人，我只是車主，我沒辦法確定車子是否是我
    的，故認原舉發機關之舉發實有違誤，爰聲明異議云云。
三、按汽車行駛有損毀或變造汽車牌照、塗抹污損牌照，或以安裝其他器具之方式，
    使不能變認其牌號者，處汽車所有人新台幣二千四百元以上四千八百元以下罰鍰
    ，並責令申請換領牌照或改正；汽車駕駛人，駕駛汽車人有違反道路交通管理處
    罰條例之行為，經交通勤務警查或依法令執行交通稽查任務人員制止時不聽制止
    或拒絕停車接受稽查而逃逸者，除按各該條規定處罰外，處新台幣三千元以上六
    千元以下罰鍰，道路交通管理處罰條例第十三條第一項第一款及第六十條第一項
    分別定有明文。經查：本件受處分人甲○○所有之車號ＧＱＢ─００９號重機車
    於九十三年二月二十八日十八時二十分許，行經台中市○○路、福康路口及中工
    三路五十九巷三號前，因「因疑似號牌污穢不服從警察鳴笛示意攔檢加速逃逸者
    至中工三路五九號三號」、「塗抹污損牌照不能清楚辨認其號牌（已照相存證）
    且拒絕所驗駕照行照」違規，為台中市警察局第六分局協和派出所掣開中市警交
    字第ＧＣ0000000、ＧＣ0000000號舉發通知單舉發等情，有前揭
    舉發通知單二紙、採證相片九幀等在卷可稽，另據台中市警察局第六分局九十三
    年三月三十日中分六交字第０９３００１０６１６號函說明：「於執行勤務時，
    發現該車號牌明顯塗抹致反光即無法明顯辨識，立即鳴笛並指揮其停車接受稽查
    ，惟該車拒絕停車且逆向加速逃逸等語」明確。證人即本件舉發員警程大坤亦到
    庭證述舉發情形，稱：當時是青少年騎車的，當時不算攔停，是我把他撞倒，但
    是他不願提示證件，後來受處分人有上網去申訴，所以應該是她（受處分人）兒
    子騎的沒錯。後來她兒子跑掉沒有簽名，直接跑到他們家。我要他提示證件，但
    是他說要回家，但是他回家後還是沒有拿證件出來等語。另受處分人亦坦承當天
    該機車確為其所有，騎車的是他兒子，但辯稱他兒子又沒有肇事逃逸，只是沒帶
    證件而已云云（見本院九十三年五月二十六日庭訊筆錄），足徵當天違規行為人
    確係受處分人之子無誤。復經本院檢視舉發員警所提供之採證相片顯示，該機車
    號牌確實污損致辨識困難，而舉發員警於中港路與福康路口處即發現行為人有違
    規情事，因行為人拒絕停車受檢，舉發員警始一路尾隨行為人至中工三路一一五
    號即受處分人之住所，並於返家後拒絕提出證件供員警稽查，故本件行為人於前
    揭時、地有塗抹污損號牌致難以辨識及經交通勤務警查制止時不聽制止或拒絕停
    車接受稽查而逃逸者等違規事實，可以認定。則依違反道路交通管理事件統一裁
    罰標準及處理細則第二十四條規定「逕行舉發違反道路交通管理事件，經汽車所
    有人依通知單之應到案日期前到案，並告知違規駕駛人姓名、身分證統一編號及
    住址者，處罰機關應另行通知違規駕駛人到案依法處理；逾應到案日期，處罰機
    關應依本條例第八十五條第三項規定處罰該汽車所有人」，本件異議人即受處分
    人甲○○既未依規定辦理轉罰，原處分機關據以援引前揭規定，裁處罰鍰新台幣
    三千元及二千四百元，於法並無不合，本件異議為無理由，應予駁回。
四、據上論斷，應依道路交通管理處罰條例第八十七條第二項、道路交通案件處理辦
    法第十九條，裁定如主文。
中      華      民      國    九十三    年     六       月     八       日
                                        臺灣臺中地方法院交通法庭
                                            法  官   王  靜  秋
右正本證明與原本無異。
如不服本裁定應於送達後五日內向本院提出抗告狀。
                                            書記官
中      華      民      國  九十三    年    六       月   八       日
